臺灣宜蘭地方法院刑事裁定
111年度撤緩字第14號
聲  請  人  臺灣宜蘭地方檢察署檢察官
受  刑  人  裴郁琪




選任辯護人  賴成維律師
上列聲請人因受刑人犯洗錢防制法等案件，經聲請人聲請撤銷緩
刑（111年度執聲字第124號、110年度執緩字第60號），本院裁
定如下：
    主  文
聲請駁回。
    理  由
一、聲請意旨略以：受刑人裴郁琪因犯洗錢防制法等案件，經本
    院以109年度易字第631號判決判處有期徒刑2月，併科罰金
    新臺幣（下同）2萬元，罰金如易服勞役，以1,000元折算1
    日，緩刑3年，並應向被害人蔡雅惠支付25萬3,000元之損害
    賠償，已於民國110年2月19日給付2萬3,000元，剩餘23萬元
    ，自110年3月10日起至113年12月10日止，按月於每月10日
    前給付5,000元（共46期)，並於110年4月21日確定在案。前
    揭緩刑宣告所定負擔，嗣經臺灣宜蘭地方檢察署（下稱宜蘭
    地檢）檢察官於110年5月27日核發執行附條件緩刑案件通知
    書，通知受刑人緩刑期間自110年4月21日起至113年4月20日
    止及應依前揭期限履行緩刑條件。詎受刑人復於緩刑前即10
    9年5月4日（聲請書誤載為緩刑內110年5月4日）因違反洗錢
    防制法等案件，經本院於110年11月11日以110年度訴字第30
    4號判決判處有期徒刑3月，併科罰金1萬元，罰金如易服勞
    役，以1,000元折算1日，並於緩刑期內之110年12月15日確
    定，已合於刑法第75條之1第1項第1款（聲請書誤載為75條
    之1第1項第2款）所定撤銷緩刑宣告之原因，爰依刑事訴訟
    法第476條規定聲請撤銷等語。
二、按緩刑之宣告應撤銷者，由受刑人所在地或其最後住所地之
    地方法院檢察官聲請該法院裁定之，刑事訴訟法第476條定
    有明文。次按受緩刑之宣告而有下列情形之一，足認原宣告
    之緩刑難收其預期效果，而有執行刑罰之必要者，得撤銷其
    宣告：緩刑前因故意犯他罪，而在緩刑期內受得易科罰金之
    有期徒刑、拘役或罰金之宣告確定者。刑法第75條之1第1項
    第1款定有明文。考其立法意旨略以：關於緩刑之撤銷，現
    行法第75條第1項固已設有2款應撤銷之原因；至得撤銷緩刑
    之原因，則僅於保安處分章內第93條第3項與撤銷假釋合併
    加以規定，體例上不相連貫，實用上亦欠彈性，爰參酌德國
    及奧地利現行立法例增訂得撤銷緩刑之原因，其中現行關於
    緩刑前或緩刑期間故意犯他罪，而在緩刑期內受得易科罰金
    之有期徒刑之宣告者，列為應撤銷緩刑之事由，因認過於嚴
    苛，而排除第75條應撤銷緩刑之事由，移列至得撤銷緩刑事
    由，俾使「法官依被告再犯情節，而裁量是否撤銷先前緩刑
    之宣告」。且本條採用「裁量撤銷主義」，賦予法院撤銷與
    否之權限，特於第1項規定實質要件為「足認原宣告之緩刑
    難收其預期效果，而有執行刑罰之必要」，供作審認之標準
    等語。亦即於上揭「得」撤銷緩刑之情形，法官應依職權本
    於合目的性之裁量，妥適審酌被告所犯前後數罪間，關於法
    益侵害之性質、再犯之原因、違反法規範之情節是否重大、
    被告主觀犯意所顯現之惡性，及其反社會性等情，是否已使
    前案原為促使惡性輕微之被告或偶發犯、初犯改過自新而宣
    告之緩刑，已難收其預期之效果，而確有執行刑罰之必要，
    此與刑法第75條第1項所定2款要件有一具備，即毋庸再行審
    酌其他情狀，應逕予撤銷緩刑之情形不同。
三、經查：
（一）受刑人裴郁琪其現所在地之居所為宜蘭縣○○市○○路00巷00
      號，此經受刑人到庭陳述明確，足認受刑人最後所在地係
      在本院管轄區域內，是聲請人向本院提出本件聲請，於法
      要無不合，合先敘明。
（二）本案受刑人因洗錢防制法等案件，經本院於110年3月19日
      以109年度易字第631號判決判處有期徒刑2月，併科罰金2
      萬元，罰金如易服勞役，以1,000元折算1日，緩刑3年，
      並應向被害人蔡雅惠支付25萬3,000元之損害賠償，已於1
      10年2月19日給付2萬3,000元，剩餘23萬元，自110年3月1
      0日起至113年12月10日止，按月於每月10日前支付5,000
      元（共46期），於110年4月21日確定在案，緩刑期間自11
      0年4月21日起至113年4月20日止（下稱前案）。詎受刑人
      於緩刑前之109年5月4日1時許，因將其申設之帳戶存摺提
      供予詐騙集團成員，涉犯刑法第28條、洗錢防制法第14條
      第1項之共同洗錢罪，嗣經本院以110年度訴字第304號判
      決判處有期徒刑3月，併科罰金1萬元，罰金如易服勞役，
      以1,000元折算1日，並於110年12月15日判決確定（下稱
      後案）等情，有上揭各案之刑事判決及臺灣高等法院被告
      前案紀錄表在卷足憑，是受刑人係於前案緩刑前故意犯後
      案，而在緩刑期內受6個月以下有期徒刑之宣告確定之事
      實，已堪認定。
（三）受刑人雖於本案緩刑前因故意犯他罪，而在緩刑期內受有
      期徒刑確定，然刑法緩刑制度係為促進惡性輕微之被告或
      偶發犯、初犯利於改過自新而設，刑法第75條之1已明定
      法院裁量之義務，則受刑人所受本案緩刑宣告，是否已足
      認難收其預期效果，而有撤銷緩刑宣告、執行刑罰之必要
      ，仍須衡酌受刑人所犯本案及後案件法益侵害之性質、再
      犯原因、違反法規範之情節是否重大、受刑人主觀犯意所
      顯現之惡性及反社會性等相關情況決定之。查本件受刑人
      因犯前案犯行受緩刑宣告確定之時間為110年4月21日，然
      其所犯後案犯行之時間為109年5月4日，是其所犯後案之
      犯行，係在其前案犯行受緩刑宣告確定之前，堪認受刑人
      並非經判決後始另犯後案，犯罪情節當非可與歷經前案偵
      、審程序猶不知戒慎其行者同視，即難僅憑受刑人於緩刑
      前涉犯後案之事實，即遽認受刑人係因存有高度法敵對意
      識而再行犯罪，或其前案所受緩刑之宣告已有難收預期效
      果之情形。又據受刑人於本院訊問時陳稱：伊與先生共同
      撫養9個月大的小孩，目前從事護理人員，所犯前後二案
      伊都有在分期賠償，前案每月5,000元、後案每月8,000元
      ，每月都有如期繳錢，希望不要撤銷緩刑等語。此有受刑
      人提出之轉帳紀錄截圖、其與被害人對話紀錄截圖等附卷
      可稽，洵堪認定。是受刑人於犯前、後二案之後，均已盡
      力與被害人和解，迄今仍持續支付雙方所約定之分期賠償
      款項，顯有悔意，其主觀犯意所顯現之惡性及對社會之危
      害程度均非重大，即難以後案嗣經判決有期徒刑確定乙情
      ，遽認受刑人於受緩刑宣告後毫無悔過之意，或原宣告之
      緩刑難收預期之效果而有執行刑罰之必要。綜上所述，本
      院審酌受刑人均仍按時支付前、後二案被害人之賠償金額
      ，且上開所犯後案之犯罪時間在前案緩刑宣告確定前所為
      ，對社會之危害程度亦非重大，尚難據以認定前案判決所
      宣告之緩刑已難收其預期之效果，而確有執行刑罰之必要
      ，或非經執行無以收儆懲或矯正之效。此外，復查無其他
      證據足認原宣告之緩刑難收其預期效果，而有執行刑罰之
      必要。從而，本件聲請為無理由，應予駁回。
四、依刑事訴訟法第220條，裁定如主文。
中　　華　　民　　國　　111 　年　　5 　　月　　31　　日
                     刑事第五庭  法  官  程明慧
以上正本證明與原本無異。
如不服本裁定，應於裁定送達後5日內，向本院提出抗告狀。（
應附繕本）
                                 書記官  高雪琴
中　　華　　民　　國　　111 　年　　5 　　月　　31　　日